el: Περιοχή εφαρμογής πανιού καθαρισμού σαξοφώνου: Σώμα; Εσωτερικό (σώμα + λαιμός); Θήκη (εσωτερικό πανάκι); Επιστόμιο; Πολλαπλές περιοχές (σετ); Λαιμός; Μαξιλαράκια/τάπες πλήκτρων (στεγνωτικό για μαξιλαράκια); Άλλο
ro-RO: Zona de aplicare a tamponului de curățare pentru saxofon: Corp; Interior (corp + gât); Cutie (lavetă de interior); Muștiuc; Zone multiple (set); Gât; Perinițe/cupe clape (uscător de perinițe); Altele
en: Saxophone swab application area: Body; Bore (body + neck); Case (interior cloth); Mouthpiece; Multiple areas (set); Neck; Pads/key cups (pad dryer); Other
nl: Saxofoonwisser toepassingsgebied: Body; Boring (body + hals); Koffer (binnenstof); Mondstuk; Meerdere delen (set); Hals; Polsters/kleppen (polsterdroger); Overige
sl-SI: Območje uporabe čistilne krpe za saksofon: Trup; Notranjost (trup + vrat); Kovček (notranja krpa); Ustnik; Več predelov (komplet); Vrat; Blazinice/čašice za tipke (sušilec blazinic); Drugo
vi: Khu vực bôi tăm bông cho kèn saxophone: Thân; Nòng kèn (thân + cổ); Hộp đựng (khăn lót bên trong); Búp kèn; Nhiều vùng (bộ); Cổ; Miếng đệm/nắp phím (dụng cụ làm khô miếng đệm); Khác
de: Einsatzbereich des Saxophonwischers: Korpus; Bohrung (Korpus + S-Bogen); Etui (Innentuch); Mundstück; Mehrere Bereiche (Set); S-Bogen; Polster/Klappen (Polstertrockner); Sonstige
ko: 색소폰 스왑 적용 부위: 바디; 보어(바디 + 넥); 케이스(내부 천); 마우스피스; 다중 영역(세트); 넥; 패드/키 컵(패드 드라이어); 기타
th: ไม้กวาดแซ็กโซโฟนแอปพลิเคชันบริเวณ: ตัวเครื่อง; ท่อทางเดินลม(ตัวเครื่อง+คอ); เคส(ผ้าบุภายใน); เมาส์พีซ; หลายบริเวณ(ชุด); คอ; นวม/คีย์คัพ(ตัวเช็ดนวม); อื่นๆ
ru: Область применения ершика для саксофона: Корпус; Канал (корпус и эса); Футляр (внутренняя салфетка); Мундштук; Несколько зон (набор); Эса; Подушки/чашки клапанов (сушилка для подушек); Другое
pt-PT: Área de aplicação do pano de limpeza do saxofone: Corpo; Calibre (corpo + tudel); Estojo (pano interior); Boquilha; Várias áreas (conjunto); Tudel; Sapatilhas/copos das chaves (secador de sapatilhas); Outro
it: Area di applicazione scovolino del sassofono: Corpo; Canneggio (corpo + chiver); Custodia (panno interno); Bocchino; Più aree (set); Chiver; Tamponi/tasti (asciuga tamponi); Altro
pl: Obszar zastosowania wyciora do saksofonu: Korpus; Przewód (korpus i fajka); Futerał (wewnętrzna ściereczka); Ustnik; Wiele obszarów (zestaw); Fajka; Poduszki/klapki (osuszacz poduszek); Inne
es: Área de aplicación de hisopos para saxofón: Cuerpo; Tubo interior (cuerpo + tudel); Estuche (paño interior); Boquilla; Múltiples áreas (juego); Tudel; Zapatillas/cazoletas (secador de zapatillas); Otro
sk-SK: Oblasť použitia čistiaceho tampónu saxofónu: Telo; Vrt (telo + eso); Puzdro (vnútorná handrička); Hubica; Viac oblastí (súprava); Eso; Podlepky/misky klapiek (sušič podlepiek); Iné
pt-BR: Saxofone área de aplicação do pano de limpeza: Corpo; Calibre (corpo + tudel); Estojo (pano interior); Boquilha; Múltiplas áreas (conjunto); Tudel; Sapatilhas/chaves (secador de sapatilhas); Outros
tr: Saksafon temizleme bezi uygulama alanı: Gövde; İç çap (gövde + boyun); Kılıf (iç bez); Bek; Çoklu bölge (set); Boyun; Pedler/tuş kapları (ped kurutucu); Diğer
bg-BG: Зона на приложение на почистващата кърпа за саксофон: Тяло; Тръба (тяло + ес-тръба); Калъф (вътрешна кърпа); Мундщук; Множество зони (комплект); Ес-тръба; Подложки/клапи (изсушител за подложки); Друго
zh-CN: 萨克斯管清洁布适用范围: 管身; 内膛（管身 + 脖管）; 琴盒（内衬布）; 笛头; 多部位（套装）; 脖管; 垫片/键杯（垫片干燥器）; 其他
lt-LT: Saksofono valymo šluostės naudojimo sritis: Korpusas; Vidinė ertmė (korpusas ir kaklelis); Dėklas (vidinė šluostė); Kandiklis; Kelios sritys (rinkinys); Kaklelis; Pagalvėlės / klavišų taurelės (pagalvėlių džiovyklė); Kita
nb: Bruksområde for saksofonpinne: Kropp; Boring (kropp + hals); Etui (innvendig klut); Munnstykke; Flere områder (sett); Hals; Puter/klaffer (putetørker); Annet
da: Påføringsområde for saxofonpind: Krop; Boring (krop og hals); Etui (indvendig klud); Mundstykke; Flere områder (sæt); Hals; Puder/klapper (pudetørrer); Andet
sv: Användningsområde för saxofonrengöringsduk: Kropp; Borrning (kropp och hals); Fodral (inre duk); Munstycke; Flera områden (set); Hals; Putor/klaffkoppar (putstorkare); Övrigt
ja: サックススワブアプリエリア: ボディ; ボア (ボディとネック); ケース (内部用クロス); マウスピース; 複数箇所 (セット); ネック; パッド / キーカップ (パッドドライヤー); その他
cs: Oblast použití vytěráku pro saxofon: Tělo; Vrtání (tělo a eso); Pouzdro (vnitřní hadřík); Hubička; Více oblastí (sada); Eso; Podlepky / misky klapek (sušič podlepek); Jiné
fr: Zone d’utilisation de l’écouvillon pour saxophone: Corps; Perce (corps + bocal); Étui (chiffon intérieur); Bec; Plusieurs zones (ensemble); Bocal; Tampons / Cheminées (sèche-tampon); Autre
hr-HR: Područje primjene krpe za saksofon: Tijelo; Unutarnja cijev (tijelo i vrat); Kovčeg (unutarnja krpa); Usnik; Više područja (komplet); Vrat; Jastučići / čašice tipki (sušilo za jastučiće); Ostalo
zh-TW: 薩克斯風通條布應用區域: 管身; 內徑 (管身 + 吹管); 樂器盒 (內部擦拭布); 吹嘴; 多個部位 (套組); 吹管; 皮墊 / 按鍵蓋 (皮墊吸水紙); 其他
fi: Saksofonin kuivausliinan käyttöalue: Runko; Poraus (runko ja kaula); Kotelo (sisäkangas); Suukappale; Useita alueita (sarja); Kaula; Tyynyt/läppäkupit (tyynynkuivaaja); Muu
hu: Szaxofontisztító kendő alkalmazási területe: Test; Furat (test + nyak); Tok (belső kendő); Fúvóka; Több terület (készlet); Nyak; Párnák/billentyűk (párnaszárító); Egyéb